【裁判字號】    98,台上,6608
【裁判日期】    981112
【裁判案由】    偽造文書等罪
【裁判全文】
最高法院刑事判決            九十八年度台上字第六六○八號
上  訴  人  甲○○
上列上訴人因偽造文書等罪案件，不服台灣高等法院中華民國九
十八年七月二十一日第二審判決（九十八年度上訴字第一三○三
號，起訴案號：台灣台北地方法院檢察署九十七年度偵字第一八
三三○號），提起上訴，本院判決如下：
    主  文
上訴駁回。
    理  由
一、偽造公文書部分
按刑事訴訟法第三百七十七條規定，上訴於第三審法院，非以判
決違背法令為理由，不得為之。是提起第三審上訴，應以原判決
違背法令為理由，係屬法定要件。如果上訴理由書狀並未依據卷
內訴訟資料，具體指摘原判決不適用何種法則或如何適用不當，
或所指摘原判決違法情事，顯與法律規定得為第三審上訴理由之
違法情形，不相適合時，均應認其上訴為違背法律上之程式，予
以駁回。本件原判決撤銷第一審關於上訴人甲○○偽造文書部分
之不當判決，改判論處其共同偽造公文書，足以生損害於公眾及
他人之罪刑，已詳敘認定犯罪事實之依據及憑以認定之理由，並
對上訴人否認犯罪之辯詞，如何不足採信，均依據卷內資料予以
指駁說明，從形式上觀察，並無任何違背法令之處。查證據之取
捨及其證明力之判斷，屬於事實審法院之職權，苟其所為之判斷
，並不違背經驗法則及論理法則，即不能指為違法。原判決依憑
上訴人之部分自白，證人即共同正犯姜玟廷、張盛文之證詞，被
害人黃秋娥之指訴，行動電話通聯紀錄及「法務部行政執行假扣
押處分命令」等證據資料調查之結果，綜合研判，認定上訴人介
紹姜玟廷進入詐騙集團擔任「車手」，姜玟廷與張盛文等人持上
述偽造公文書等向被害人行騙，應負偽造公文書之共同正犯罪責
，所為證據之取捨及判斷，核無不合。上訴意旨未依據卷證資料
，具體指摘原判決如何違背法令，置原判決之論敘於不顧，空言
伊於民國九十七年八月十九日上午駕駛大惠幼稚園娃娃車前往龍
潭中正公園進行校外教學，不可能使用自己手機指使他人犯案；
且伊曾數度向姜玟廷之母親討債，姜玟廷可能因此心生不滿，誣
陷伊參與犯罪云云，任詞指摘原判決違法，難謂已符合首揭法定
上訴要件，其上訴違背法律上之程式，應予駁回。又本院為法律
審，無從為事實上之調查，本件上訴既非合法，應從程序上予以
駁回，上訴人請求本院調查伊與姜玟廷間之通聯紀錄內容，自為
法所不許，併此敘明。
二、詐欺未遂部分
刑事訴訟法第三百七十六條所列各罪之案件，經第二審判決者，
不得上訴於第三審法院。本件上訴人犯共同詐欺未遂部分，原審
係依刑法第三百三十九條第三項、第一項論處罪刑，核屬刑事訴
訟法第三百七十六條第四款之案件。依首開說明，既經第二審判
決，自不得上訴於第三審法院，上訴人猶提起上訴，顯為法所不
許，應併予駁回。
據上論結，應依刑事訴訟法第三百九十五條前段，判決如主文。
中    華    民    國  九十八  年   十一   月   十二   日
                      最高法院刑事第十庭
                          審判長法官  花  滿  堂
                                法官  黃  正  興
                                法官  陳  東  誥
                                法官  林  錦  芳
                                法官  洪  昌  宏
      本件正本證明與原本無異
                                      書  記  官
中    華    民    國  九十八  年   十一   月   十六   日
                                                      Ｅ


司法院資訊處製作；財團法人民間司法改革基金會備份。
